臺灣桃園地方法院刑事判決　　　　　 100年度審訴字第1834號
公　訴　人　臺灣桃園地方法院檢察署檢察官
被　　　告　吳瑞英
上列被告因妨害風化等案件，經檢察官提起公訴（100 年度偵字
第19319 號），被告於本院準備程序進行中，就被訴事實為有罪
之陳述，經本院告知簡式審判程序意旨，並聽取公訴人及被告之
意見後，合議庭裁定改依簡式審判程序審理，茲判決如下：
    主      文
吳瑞英意圖使女子與他人為性交之行為，而媒介以營利，累犯，
處有期徒刑伍月，如易科罰金，以新臺幣壹仟元折算壹日。
    事實及理由
一、犯罪事實：吳瑞英前於民國91年間因妨害風化案件經本院以
    91年度訴字第1414號判決判處有期徒刑1 年2 月，緩刑4 年
    確定（緩刑後遭撤銷）；又於91、92年間因妨害風化案件，
    經本院以92年度訴字第626 號判決判處有期徒刑1 年4 月，
    上訴後，分別經臺灣高等法院以92年度上訴字第3302號、最
    高法院以93年度台上字第1428號判決駁回上訴確定，經聲請
    再審，復經臺灣高等法院以93年度聲再字第135 號裁定駁回
    再審確定；上開2 罪嗣經最高法院以96年度聲減字第1078號
    裁定各減刑二分之一，並定應執行刑為有期徒刑1 年2 月確
    定，經入監執行後，於97年4 月1 日假釋出監併付保護管束
    ，甫於97年5 月10日保護管束期滿假釋未經撤銷，而視為執
    行完畢（於本案構成累犯）。詎其仍不知悔改，竟基於媒介
    女子與他人為性交以營利之犯意，於100 年7 月6 日，在桃
    園縣平鎮市○○路14巷27號，以每次新臺幣（下同）2500元
    之價格，媒介成年女子陳筱宜與男客進行性交易，並向陳筱
    宜抽取每次性交易所得中之800 元以營利。嗣警方於100 年
    7 月6 日16時許，在上址臨檢，查獲陳筱宜與男客羅清傳進
    行性交易，而悉上情。案經桃園縣政府警察局平鎮分局移請
    臺灣桃園地方法院檢察署檢察官偵查起訴。
二、證據名稱：
  (一)被告吳瑞英於本院準備程序及審判中之自白。
  (二)證人陳筱宜、羅清傳、陳淑滿、黃盛茂及張靜蘭於警詢中之
    證述。
  (三)現場臨檢記錄表及現場照片各1 份。
三、核被告所為，係犯刑法第231 條第1 項之意圖使男女為性交
    之行為，而媒介以營利罪。至起訴書認被告尚涉同條文「容
    留」部分，容有誤會，詳後述（參見四、不另為無罪諭知部
    分）。被告有如犯罪事實欄所載之前案及執行紀錄，有臺灣
    高等法院被告前案紀錄表1 份在卷可考，其受有期徒刑易科
    罰金執行完畢後5 年內故意再犯本件有期徒刑以上之罪，為
    累犯，應依刑法第47條第1 項規定加重其刑。爰審酌被告媒
    介女子與他人從事性行為，將女性身體當作交易籌碼，並藉
    此牟利，不唯破壞社會善良風俗，且將人身體物化，嚴重扭
    曲社會之價值觀，所為誠屬可議，並審酌被告之素行，犯罪
    之動機、目的、手段，犯罪後終能坦承犯行等一切情狀，量
    處如主文所示之刑，併諭知易科罰金之折算標準。至扣案之
    保險套1 個係證人陳淑滿所持有，而與被告本案犯行無關，
    有桃園縣政府警察局平鎮分局搜索扣押筆錄、扣押物品目錄
    表各1 份在卷可稽，是其既非被告所有供本案犯罪所用之物
    ，自不得宣告沒收，附此敘明。
四、不另為無罪諭知部分：按刑法第231 條第1 項條文中所謂之
    容留，係指提供猥褻、性交之場所而言；媒介則係指居間介
    紹，使男女因行為人之介紹牽線行為而能與他人為猥褻、性
    交之行為（最高法院97年度台上字第5294號判決意旨參照）
    。經查，本案性交場所並非被告所提供，除據被告於本院審
    理中供陳明確外，尚有證人陳淑滿於警詢中之證述可佐，此
    外亦無其他積極證據可資證明被告有此部分犯行，是「容留
    」部分應屬不能證明；另陳淑滿與黃盛茂性交易部分，係黃
    盛茂知悉陳淑滿在該處後，自行前往，見門未緊閉而自行入
    內與陳淑滿從事性交易，此據證人黃盛茂於警詢中供陳在案
    ，此外亦無其他積極證據可資證明被告有此部分犯行，是「
    媒介」陳淑滿性交易部分亦屬不能證明。惟因上開部分與前
    揭論罪科刑部分具有接續犯之實質上一罪關係，爰不另為無
    罪之諭知，附此敘明。
五、應適用之法條：刑事訴訟法第273 條之1 第1 項、第299 條
    第1 項前段、第310 條之2 、第454 條第1 項，刑法第231
    條第1 項前段、第47條第1 項、第41條第1 項前段，刑法施
    行法第1 條之1 第1 項、第2 項但書。
六、如不服本判決，得自收受送達之翌日起10日內向本院提出上
    訴狀（應附繕本），其未敘述上訴理由者，應於上訴期間屆
    滿後20日內補提理由書狀於本院，上訴於臺灣高等法院。
本案經檢察官陳亮佑到庭執行職務。
中    華    民    國    100   年    10    月    7     日
                  刑事庭        法  官  潘怡華
以上正本證明與原本無異。
如不服本判決應於收受判決後10日內向本院提出上訴書狀，並應
敘述具體理由。其未敘述上訴理由者，應於上訴期間屆滿後20日
內向本院補提理由書( 均須按他造當事人之人數附繕本) 「切勿
逕送上級法院」。
                                書記官  郭怡君
中    華    民    國    100   年    10    月    7     日
附錄本案論罪科刑法條：
中華民國刑法第231條第1項
意圖使男女與他人為性交或猥褻之行為，而引誘、容留或媒介以
營利者，處5年以下有期徒刑，得併科10萬元以下罰金。以詐術
犯之者，亦同。